# 营改增后用土地、房屋等实物增资，如何操作与账务处理？

提问人：乖宝儿 时间：2019-05-19 17:12:38
假设： 1 、由 A 公司以土地（账面价值 1000 万）、房屋（账面价值 1500万）经评估后向 B 公司增资 2000 万，评估价值为土地 2000 万（不含税）、房屋 3000 万（不含税），超过增资部分计入资本公积；
2 、评估基准日为 2018 年 11 月 30 日，评估报告日为 2018 年 12 月15 日，过户日为 2018 年 12 月 31 日，验资截止日为 2018 年 12 月31 日；
因为已经营改增，增资后需要由 A公司向 B公司开出增值税发票，A公司在 2019 年 1 月 31 日向 B 公司开出发票；
请问：(1)A公司在向 B 公司开发票时应该开具 2000+3000=5000 万的增值税发票呢？(2) 还是需要向B 公司开出 5000*（1+10%）=5500 万的增值税发票？如何进行账务处理？
第（ 1 ）种情况下，土地、房产在B 公司的入账价值会与评估价值不符，基本可以否定；
第（ 2 ）种情况下，土地、房产在 B 公司 2018 年 12 月 31 日的账务处理应该为
借：土地、房产 5000 万
贷：实收资本 2000 万
贷：资本公积 3000 万
在 2019 年 1 月 31 日，A 公司向B 公司开出发票时的账务处理应该为借：应交税费-进项税 500 万
贷：资本公积 500 万
合适吗？
这样是否又与增资的股东会决议中评估价值超过增资金额部分计入资本公积这一条不相符？
请问实物中一般如何操作？

回答人：chenyiwei
以非货币资产对被投资公司出资，按增值税视同销售规定开具专用发票并缴纳的增值税销项税额，在投资方应计入长期股权投资成本；相应地被投资公司应贷记 “资本公积——资本溢价”。
当然，因为本案例中出资资产是不动产，按规定其进项税额需分两年抵扣，故需到第二年抵扣的部分应先计入 “应交税费——待抵扣进项税额” 的借方，报表上按照预计抵扣时间距离资产负债表日的时间是否在 12 个月内，列报为其他流动资产或者其他非流动资产。

提问人：zico9999 时间：2019-05-20 13:22:32
陈版，最新政策已经取消 2 年分别抵扣了，可以一次性认证留抵，如果是现代服务等行业还可以算加计，但是财政部为了避免企业多计利润，只允许实际使用的加计抵扣额计入其他收益！

回答人：chenyiwei
感谢指出。